# 关于政府补助

提问人：1633033 时间：2014-10-16 22:45:57
基本上可按以下原则把握： 1 、属于与收益相关的政府补助的，收到时作为“收到的其他与经营活动有关的现金”列报。 2 、属于与资产相关的政府补助，或者政府资本性投入的财政资金的，收到时作为“收到的其他与筹资活动有关的现金”列报。 3 、后续转入营业外收入的金额不涉及现金流的变动，不需要对现流表进行处理。

回答人：chenyiwei
后续摊销额增加净利润但不影响经营现金流，所以对补充资料还是有影响的，需计入补充资料中“其他”项目。